【裁判字號】    97,消債更,233
【裁判日期】    970708
【裁判案由】    更生事件
【裁判全文】
臺灣臺北地方法院民事裁定           97年度消債更字第233號
聲  請  人
即債務人    甲○○
相  對  人
即債權人    中國信託商業銀行股份有限公司
            中華商業銀行股份有限公司
            台北富邦商業銀行股份有限公司
            台新國際商業銀行股份有限公司
            臺灣新光商業銀行股份有限公司
            玉山商業銀行股份有限公司
            美商花旗銀行股份有限公司
            渣打國際商業銀行股份有限公司
            國泰世華商業銀行股份有限公司
            華南商業銀行股份有限公司
            萬泰商業銀行股份有限公司
            遠東國際商業銀行股份有限公司
            台灣土地銀行股份有限公司
上列當事人聲請消費者債務清理之更生事件，本院裁定如下：
    主  文
聲請人自中華民國九十七年七月八日十二時起開始更生程序。
命司法事務官進行本件更生程序。
    理  由
一、按法院開始更生程式之裁定，應載明其年、月、日、時，並
    即時發生效力。次按法院裁定開始更生或清算程式後，得命
    司法事務官進行更生或清算程式，必要時得選任律師、會計
    師或其他適當之自然人或法人一人為監督人或管理人。消費
    者債務清理條例第45條第1項、第16條第1項分別定有明文。
二、本件聲請意旨略以：聲請人除薪資所得之收入外，並無其他
    財產，惟其除需支出本人一般生活之開銷，還須負擔2名子
    女生活上之經濟，生活費用尚且透支不敷使用，且聲請人之
    子涂德成於民國（下同）94年12月1日，在高雄縣仁武鄉公
    館3巷由大社往義守大學西向東下坡路段發生車禍，對造因
    山路轉彎後跨越雙黃線行駛，致聲請人之子涂德成騎乘機車
    因驚嚇過渡，人、車滑入對向車道，為超速之大貨車推、壓
    、拖行，致聲請人之子涂德成骨盆腔開放性骨折膀胱破
    裂右睪丸破裂雙側大腿及鼠蹊部深度擦傷合併皮膚毀損
    ，檢察官不起訴，求償無門，聲請人身為父母，竭盡所能提
    出極力之醫療照護，家中之經濟更是每況愈下，故有不能清
    償債務之情事。且聲請人曾於96年1月8日依「中華民國銀行
    公會會員辦理消費金融案件無擔保債務協商機制」請求共同
    協商債務清償方案，並協商成立，每月應繳金額新台幣（下
    同）25,268元，惟聲請人之薪資有限，生活本入不敷出，而
    聲請人之子涂德成多次進出醫院開刀，所需之醫藥及療程費
    用，更是聲請人所責無旁貸者，不得已而於96年10月起未依
    協商條件清償債務，是聲請人履行協商顯有重大困難，而此
    實係客觀上確有不可歸責於聲請人之事由。且聲請人無擔保
    或無優先權之債務總額未逾12,000,000元，復未經法院裁定
    開始清算程式或宣告破產，爰向本院聲請更生。
三、經查：聲請人所主張之上開事實，業據提出財產及收入狀況
    說明書、債權人清冊、中華民國銀行公會會員辦理消費金融
    案件無擔保債務協商機制之協議書、無擔保債務還款計畫、
    財團法人金融聯合徵信中心之當事人綜合信用報告-債權人
    清冊、財產歸屬資料清單、95及96年度綜合所得稅各類所得
    資料清單、96年度各類所得扣繳暨免扣繳憑單、勞工保險被
    保險人投保資料表、房屋租賃契約書、診斷書、醫療費用收
    據、診斷證明書、電話費收據3份、保險費收據2份、戶籍謄
    本、存入憑條及匯款申請書8份、薪資證明、中華商業銀行
    存摺封面及內頁、華南商業銀行存摺封面及內頁、玉山銀行
    存摺封面及內頁、郵政存簿儲金簿封面及內頁、土地銀行存
    摺封面及內頁、97年度勞工保險被保險人抒困貸款核定通知
    、涂德成診斷證明書4份、涂德成醫療費用收據71份、涂德
    成醫療用品支出收據及對帳明細表8份、涂德昀繳費收據3份
    、涂盛興95及96年度綜合所得稅各類所得資料清單、涂盛興
    財產歸屬資料清單、涂盛興財產及收入狀況說明書等文件為
    證。此外，本件又查無聲請人有消費者債務清理條例第6條
    第3項、第8條或第46條各款所定駁回更生聲請之事由存在，
    則聲請人聲請更生，應屬有據；並依上開規定命司法事務官
    進行本件更生程式，爰裁定如主文。
中    華    民    國    97    年    7     月    8     日
                  民事第五庭    法  官  周祖民
以上正本係照原本作成
本裁定不得抗告
中    華    民    國    97    年    7     月    8     日
                                書記官  王文心


司法院資訊處製作；財團法人民間司法改革基金會備份。
